# 请教陈版：无法收回的保证金的处理

提问人：跨度防护 时间：2020-03-05 08:05:23
请教陈版：企业退租，构成违约，其他应收款下保证金无法收回，保证金 100 元，需另外赔偿 20 元。是否 100 元计入信用减值损失、 20 元计入营业外支出？

回答人：chenyiwei
无法收回的原因是本企业自身的违约，不是出租方的信用问题，故不应确认信用减值损失，而是一并转入营业外支出。